ACORDAO-COMPLETO-2539991

ACÓRDÃO DE RELAÇÃO

ACÓRDÃO DE RELAÇÃO 3182/2022 ATA 20/2022 - SEGUNDA CÂMARA

Acórdão 3182/2022-TCU-Segunda Câmara
	Considerando que o presente processo trata de representação, com pedido de cautelar suspensiva, formulada pela AVCP Comercial de Produtos e Serviços - Eireli, nos termos do art. 237, VII, do RITCU e, por analogia, do art. 113, § 1º, da Lei n.º 8.666, de 1993, sobre os indícios de irregularidade no Pregão Eletrônico n.º 2/2022, em menor preço por meio da menor taxa administrativa, conduzido pelo Conselho Regional de Psicologia da 6ª Região (CRP-6) para a contratação de empresa especializada na prestação dos serviços de locação de mão de obra temporária e terceirizada sob o valor total estimado de R$ 3.330.000,00;
	Considerando que o TCU deve conhecer, preliminarmente, da presente representação, por atender aos requisitos legais e regimentais de admissibilidade;
	Considerando que, após a análise final do feito (Peças 10 e 11) , a unidade técnica anotou não estar configurada a plausibilidade jurídica em nenhuma das alegações apresentadas pela ora representante e, assim, sugeriu a improcedência da presente representação, com o subsequente prejuízo ao referido pedido de cautelar suspensiva, promovendo o arquivamento do processo;
	Considerando, todavia, que não caberia ao TCU atuar como mera instância recursal em face da decisão tomada anterior e originalmente pela administração pública no referido certame;
	Considerando, portanto, que o TCU pode incorporar o parecer da unidade técnica a estas razões de decidir, sem prejuízo, contudo, de promover o conhecimento da presente representação para, no mérito, anotá-la como prejudicada diante da indevida tentativa de transformar o Tribunal em mera instância recursal no referido certame;
	Os Ministros do Tribunal de Contas da União, reunidos em Sessão da 2ª Câmara, ACORDAM, por unanimidade, com fundamento nos arts. 143, inciso V, alínea "a", 235, 237, inciso VII e parágrafo único, e 250, inciso I, do Regimento Interno do TCU aprovado pela Resolução n.º 246, de 2011, em conhecer da presente representação para, no mérito, anotá-la como prejudicada, diante dos elementos de convicção até aqui obtidos pelo TCU, sem prejuízo de anotar como prejudicado o correspondente pedido de cautelar suspensiva, por ausência de imediato objeto, além de, em sintonia com os pareceres emitidos neste processo, prolatar as providências abaixo fixadas pelo item 1.7 deste Acórdão: 
1. Processo TC-Processo 009.388/2022-2 (REPRESENTAÇÃO) 
	1.1. Representante: AVCP Comercial de Produtos e Serviços - Eireli (CNPJ 17.784.050/0001-00) .
	1.2. Entidade: Conselho Regional de Psicologia da 6ª Região (CRP-6) .
	1.3. Relator: Ministro-Substituto André Luís de Carvalho.
	1.4. Representante do Ministério Público: não atuou.
	1.5. Unidade Técnica: Secretaria de Controle Externo de Aquisições Logísticas (Selog) .
	1.6. Representação legal: Daniela Deibe Barnes (OAB-SP 431841) , entre outros, representando AVCP Comercial de Produtos e Serviços - Eireli. 
	1.7. Providências:
	1.7.1. enviar a cópia do presente Acórdão, com a cópia do respectivo parecer da unidade técnica, à ora representante e ao Conselho Regional de Psicologia da 6ª Região (CRP-6) , para ciência; e
	1.7.2. promover o arquivamento do presente processo.

Segunda Câmara

Conselho Regional de Psicologia da 6ª Região (CRP-6).

AVCP Comercial de Produtos e Serviços - Eireli (CNPJ 17.784.050/0001-00).

ANDRÉ DE CARVALHO

Daniela Deibe Barnes (OAB-SP 431841), entre outros, representando AVCP Comercial de Produtos e Serviços - Eireli.

Não atuou.

REPRESENTAÇÃO (REPR)

Secretaria de Controle Externo de Aquisições Logísticas (Selog).